【裁判字號】    97,消債更,1094
【裁判日期】    980227
【裁判案由】    更生
【裁判全文】
臺灣桃園地方法院民事裁定          97年度消債更字第1094號
聲  請  人
即債務人    甲○○
                        樓
代  理  人  鍾儀婷律師
上列當事人聲請消費者債務清理事件，本院裁定如下：
    主    文
債務人甲○○自中華民國九十八年二月二十七日十八時起開始更
生程序。
命司法事務官進行本件更生程序。
    理    由
一、按債務人與金融機構協商成立者，不得聲請更生或清算。但
    因不可歸責於己之事由，致履行顯有重大困難者，不在此限
    。繼按法院開始更生程序之裁定，應載明其年、月、日、時
    ，並即時發生效力。次按法院裁定開始更生或清算程序後，
    得命司法事務官，進行更生或清算程序，必要時，得選任律
    師、會計師或其他適當之自然人或法人一人為監督人或管理
    人。消費者債務清理條例第151 條第5 項、第45條第1 項、
    第16條第1 項分別定有明文。
二、本件債務人主張：其負欠金融機構債務合計達新臺幣（下同
    ）1,612,106 元，然其現受僱於臺灣郵政股份有限公司中壢
    郵局（下稱臺灣郵政公司），每月收入約為29,396元，而根
    據其95年間與最大債權銀行日盛國際商業銀行股份有限公司
    所簽署之無擔保債務協商機制協議書內容，每月應繳納之金
    額為20,151元，尚必須負擔房貸債務16,000元顯然高於其每
    月薪資所得，再扣除債務人每月應支出之必要生活費用後，
    實已無力清償上開債務，故其顯非因可歸責於己之事由致履
    行有重大困難，且其無擔保或無優先權之債務總額未逾1,20
    0 萬元，復未經法院裁定開始清算程序或宣告破產，爰向本
    院聲請更生等語。
三、經查：債務人所主張之上開事實，業據其提出95年度銀行公
    會債務協商協議書、財團法人金融聯合徵信中心當事人綜合
    信用報告- 債務清理條例前置協商專用債權人清冊、95、96
    年度財政部臺灣省北區國稅局綜合所得稅各類所得資料清單
    、財產歸屬資料清單、土地及建物登記謄本及機車行照、96
    年度薪資所得證明單、97年度薪資轉帳帳戶存摺影本及工資
    明細單、房屋貸款繳款明細表、機車分期貸款繳款書等物件
    （均為影本）為證，債務人名下雖有土地及房屋各1 筆，惟
    該房屋為債務人所自住使用，雖債務人自承每月有臺灣郵政
    公司之29,396元之工作收入，然上開收入扣除每月應納之房
    屋貸款以及必要生活費用及支出後所餘數額，亦無力完全繳
    納前述95年間成立之協商繳納數額20,151元，且與上開債務
    總數相去甚遠，並將造成債務人無生活費用可資支用之窘境
    堪認本件債務人確有因非可歸責於己之事由致履行有重大困
    難之情事，此外，本件又查無債務人有消費者債務清理條例
    第6條 第3 項、第8 條或第46條各款所定駁回更生聲請之事
    由存在，則債務人聲請更生，應屬有據，並依首揭規定命司
    法事務官進行本件更生程序，爰裁定如主文。
中    華    民    國    98    年    2     月    27    日
              民事第三庭    法      官  陳清怡
上為正本係照原本作成
不得抗告
中    華    民    國    98    年    2     月    27    日
                            書  記  官  劉璟佳


司法院資訊處製作；財團法人民間司法改革基金會備份。
